

# Marchelino Kurniawan

(acelino.k) +6289655223792

(acelino

@acelinoo

marchelinokurniawan321@gmail.com

Personal Website: http://acelino.netlify.app

### **Tentang Saya**

Saya seorang lulusan baru dari SMK Yadika Soreang di jurusan Rekayasa Perangkat Lunak. Saya memiliki minat yang tinggi di bidang front end developer, menguasai beberapa keterampilan seperti JavaScript, React.js, HTML, CSS, Bootstrap dan beberapa keahlian lainya, serta memiliki 1 tahun pengalaman membuat beberapa website seperti perusahaan, website toko, portofolio, pelacak satelit dan beberapa keahlian lainya dalam membangun dan mengembangkan user interface sebagai front end web developer di bidang web developer.

Pada masa sekolah saya telah mempertajam kemampuan berfikir keritis, problem solving, serta skills komunikasi sebagai bekal untuk memasuki dunia kerja, saya berkomitment untuk mengemplementasikan kemampuan dan keterampilan yang saya miliki untuk berkontribusi di dalam perusahaan.

#### Pendidikan

#### 2021-2024 || SMK YADIKA SOREANG || REKAYASA PERANGKAT LUNAK

Belajar mengenai beberapa bahasa dan algoritma membuat saya membuat saya menemukan keahlian saya di bidang pemrograman serta mempertajam keahlian saya di bidang ini.

## Pengalaman

PT Nusantech - Jakarta (Remote) 2022-2023 : Di perusahaan ini saya membuat beberapa website seperti website perusahaan, toko, portofolio dan lainya, tidak hanya membuat website tapi di perusahaan ini saya diajarkan bahasa pemrograman HTML, CSS, JavaScript, NodeJS, React JS, dan NextJS.

Class Pemrograman - SMK Yadika Soreang 2022 - 2023 : Di sekolah saya juga mengikuti kelas pemrograman, selaman mengikuti kelas ini saya belajar menggunakan API, dan membuat website pelacak satelit, membuat web portofolio, dan mengasah skill HTML, CSS, JavaScript

#### Kemampuan

SKILLS: HTML, CSS, JS, React.js, Local storage, Leadership, Canva, Excel, Word

Penghargaan: Sertifikat kompetisi kompeten pengembangan website/web development